# Подыганов Константин Эдуардович

+7(902)434-04-10 | k.podyganov@mail.ru | github.com/kyborq

## О СЕБЕ

Фронтенд разработчик с двухлетним опытом, специализирующийся на создании веб-приложений с использованием TypeScript, JavaScript, и фреймворков, таких как React и React Native. Мой опыт включает разработку мобильных приложений, а также создание пользовательских интерфейсов для веб-сервисов. Стремлюсь к постоянному обучению и готов применить свой опыт в новых проектах, где смогу внести значимый вклад в развитие продукта.

#### Навыки

Языки: TypeScript, JavaScript, HTML/CSS **Фреймворки**: React, React Native, Node.js

Инструменты: Git, Docker, Kubernetes, Firebase, Webpack

Библиотеки: Redux, Redux Toolkit, MUI, Axios, Jotai, React Query, React Router Dom

#### Опыт

## Фронтенд разработчик, React

Март 2023 – Ноябрь 2023

Индивидуальное предпринимательство / частная практика / фриланс

- Разработка сервиса для поиска медицинских патентов на React
- Упростил поиск по патентам интегрировав поисковой движок Meilisearch
- Сверстал простой и удобный дизайн что позволяет пользователю легко ориентироваться по сервису

## Фронтенд разработчик, React / React Native

Август 2021 - Август 2022

Лаборатория цифровой трансформации

г. Йошкар-Ола

- Разработка мобильного приложения для создания и проверки электронных подписей на React Native
- Подключение нативных модулей к приложению для расширения функционала подписи и расшифровки
- Внес вклад в исправление багов в функционале, обеспечив более стабильную работу для пользователей

# Образование

# Поволжский Государственный Технологический Университет

г. Йошкар-Ола

Бакалавр, Факультет информатики и вычислительной техники

Сентябрь 2020 - Июнь 2024

- Разработка курсового проекта в команде Платформа публикации опросов. React / TypeScript
- Разработка редактора презентаций в команде. React / TypeScript / Redux

## Марийский радиомеханический техникум

г. Йошкар-Ола

Программирование в компьютетных системах

Сентябрь 2016 - Июнь 2020

• Разработка дипломного проекта - CRM для медицинских учреждений. React / JS

#### ПРОЕКТЫ

 ${f iStudent} \mid \mathit{TypeScript}, \ \mathit{React \ Native}$ 

Декабрь 2021 – Март 2022

- Разработал приложение для планирования учебного процесса студентов
- Интеграция мультиязычной поддержки для обеспечения использования международными пользователями
- Анализ обратной связи от пользователей и активная работа над улучшением функционала